臺灣高雄地方法院刑事判決　　　　　　　　　　　　九十一年度交訴字第二一二號
　　公　訴　人　臺灣高雄地方法院檢察署檢察官
　　被　　　告　丙○○
右列被告因業務過失致死等案件，經檢察官提起公訴（九十一年度調偵字第四三七號
），本院判決如左：
    主  文
丙○○從事業務之人，因業務上之過失致人於死，處有期徒刑肆月，如易科罰金以參
佰元折算壹日，緩刑貳年。
    事  實
一、丙○○係新勝利紙品行之業務員，為從事業務之人，於民國九十一年四月二十四
    日下午四時三十分許，駕駛車號Ｙ九─四六三一號自用小貨車，沿高雄縣路竹鄉
    ○○村○○路由南向北行駛至該路七六巷口時，本應注意車前狀況，隨時採取必
    要安全措施，而當時天氣晴朗、日間自然光、柏油路面乾躁、無障礙或其他缺陷
    ，且依其智識、能力，並無不能注意之情事，竟疏於注意，適有陳世國騎乘車號
    ＵＥＧ─二六０號之輕型機車後載乙○○，沿文化路七六巷由西向東路行駛至上
    開地點，因先前曾飲酒（含眼球液含酒精為０．二一二％），又疏未注意讓幹道
    車先行，致丙○○上開自用小貨車左側車身與陳世國上開機車車頭擦撞後人車倒
    地，造成陳世國死亡；乙○○因此受有頭部外傷、右頭額挫傷併血腫、右腕部挫
    擦傷、左膝及左小腿嚴重擦傷（按：此部分業經撤回告訴）。丙○○於肇事後，
    犯罪未發覺前，主動向前往現場處理之警員甲○○坦承肇事並接受裁判。
二、案經乙○○訴由高雄縣警察局湖內分局移送臺灣高雄地方法院檢察署檢察官偵查
    起訴。
    理  由
一、訊據被告對其於右揭時、地發生車禍，並撞擊被害人陳世國死亡之事實坦承不諱
    ，核與告訴人乙○○指述述情節相符；且有臺灣臺南地方法院檢察官督同法醫師
    相驗明確，製有相驗屍體證明書、驗斷書及勘驗筆錄在卷可稽，復有交通事故調
    查報告表、現場照片及法務部調查局九十一年六月十日調科壹字第０九一００二
    六０五六號檢驗通知書在卷可證。
二、按駕駛人駕駛汽車應注意車前狀況，並隨時採取必要之安全措施，道路安全規則
    第九十四條第三項定有明文。被告於右揭時地駕車本應注意上揭規定，而事故發
    生當時天氣晴朗、日間自然光、柏油路面乾躁、無障礙或其他缺陷，且依其智識
    、能力，並無不能注意之情事，竟疏未警戒車前人車動態，採取適當之安全措施
    ，致肇車禍使被害人陳世國因之受創死亡，其有過失，甚為明顯，且臺灣省高屏
    澎區車輛行車事故鑑定委員會，亦與本院之認定相同，有該委員會九十一年八月
    九日高屏澎鑑字第九一一一九六號鑑定意見書附卷可證。又被害人陳世國因本件
    車禍死亡，與被告之過失行為間，有相當因果關係。雖被害人陳世國亦有未注意
    飲用酒類血液中酒精濃度超過百分之○‧○五以上者，不得駕車，及車輛行至無
    號誌或號誌故障而無交通警察指揮之交岔路口，支線道車應暫停讓幹線道車先行
    之過失，但被害人之過失並不能減免被告之過失。事證明確，被告過失致人於死
    之犯行洵堪認定。
三、查，被告任職新勝利紙品行之業務員，偶而擔任以駕駛自用小貨車送貨，為從事
    駕駛附隨業務之人，業據其於警訊及偵查中自承在卷，其於執行業務中過失致人
    於死，核其所為，係犯刑法第二百七十六條第一項之過失致人於死罪。被告於肇
    事後，犯罪未被發覺前，主動向前往處理且尚不知肇事者為何人之高雄縣警察局
    湖內分局路竹分駐出所警員邱木安坦承駕車肇事乙節，業據證人邱木安於本院審
    理中證述屬實，嗣並接受本院裁判，當已合於自首之規定，應依刑法第六十二條
    前段規定減輕其刑。爰審酌被告因一時疏於注意前揭道路交通安全規則之規定而
    駕車肇事致被害人死亡，且其於事後已與被害人家屬達成和解，賠償被害人之家
    屬新臺幣二百六十萬元，此有和解書一份在卷可憑，及犯罪後坦承犯行，態度良
    好等一切情狀，量處如主文所示之刑，以資懲儆。另被告前未曾受有期徒刑以上
    刑之宣告，有臺灣高雄地方法院檢察署刑案資料查註紀錄表及臺灣高等法院被告
    全國前案紀錄表各一份在卷可參，因一時疏於注意，致罹刑典，而犯後坦承犯行
    ，深具悔意，並與被害人家屬達成和解，已如前述，信其經此偵、審程序及科刑
    判決之教訓，當知所警愓，而無再犯之虞，本院認前開對其所宣告之刑，以暫不
    執行為適當，爰併予宣告緩刑二年，以啟自新。
四、按告訴乃論之罪，告訴人於第一審辯論終結前，得撤回其告訴；又告訴經撤回者
    ，法院應諭知不受理之判決，刑事訴訟法第二百三十八條第一項，及第三百零三
    條第三款分別定有明文。經查：本件被告之過失行為既同時使乙○○則受有頭部
    外傷、右頭額挫傷併血腫、右腕部挫擦傷、左膝及左小腿嚴重擦傷等傷害，惟被
    告此部分涉犯刑法第二百八十四條第二項前段之業務過失傷害罪，依同法第二百
    八十七條前段之規定須告訴乃論。茲據告訴人乙○○於本院審理中，業與被告達
    成和解，並撤回其告訴（見本院九十一年十月九日審判筆錄），而此部分與前開
    有罪部分（業務過失致死）係一行為觸犯數罪名，屬想像競合，為裁判上一罪，
    故不另為不受理之諭知，併此敘明。
五、據上論斷，應依刑事訴訟法第二百九十九條第一項前段，刑法第二百七十六條第
    二項、第四十一條第一項、第七十四條第一款，罰金罰鍰提高標準條例第一條前
    段、第二條，判決如主文。
中      華      民      國      九十一      年      十    月    二十五  日
                                      臺灣高雄地方法院交通法庭
                                          法  官  曾吉雄
右為正本，係照原本作成，證明與原本無異。
如不服本判決，應於送達後十日內，向本院提出上訴狀。
中      華      民      國      九十一      年      十    月    二十五  日
                                          書記官   唐美玲
附錄本判決論罪之法條：
刑法二百七十六條第二項
從事業務之人，因業務上之犯前項之罪者，處五年以下有期徒刑或拘役，得併科
三千元以下罰金。
